臺灣臺北地方法院民事判決　　　　　　 94年度重訴字第316號
原　　　告　台灣中小企業銀行股份有限公司
法定代理人　丁○○
訴訟代理人　甲○○
被　　　告　凱耀國際股份有限公司
兼法定代理人　丙○○
被　　　告　乙○○
上列當事人間請求清償借款事件，本院於九十四年四月四日言詞
辯論終結，判決如下：
    主  文
被告應連帶給付原告新台幣伍佰參拾肆萬元、美金壹拾玖萬捌仟
參佰捌拾伍元整，及如附表所示之利息、違約金。
訴訟費用由被告連帶負擔。
本判決於原告以新台幣參佰玖拾萬元供擔保後，得假執行。
    事實及理由
一、按當事人得以合意定第一審管轄法院。但以關於由一定法律
    關係而生之訴訟為限。民事訴訟法第24條第1項定有明文。
    查兩造約定由本院為第一審管轄法院，有進口物資融資契約
    第20條可憑，是本院自有管轄權，合先敘明。
二、原告起訴主張略以：（一）被告凱耀國際股份有限公司（下
    稱凱耀公司）邀同被告丙○○、乙○○為連帶保證人於民國
    93年11月19日與原告簽訂融資額度新台幣（下同）參佰萬元
    整之國內信用狀融資契約，訂明額度動用期間，自93年11月
    19日起至94年11月19日止，逕由被告凱耀公司出具開發信用
    狀申請書等文件申請循環動用，各筆信用狀項下原告墊付之
    匯票款，並得由被告凱耀公司單獨申請及出具借據申貸短期
    性放款抵償之，但每筆借款期間，最長不得超過90天，其利
    息依契據增補條款契約約定按原告公告基準利率加碼1.81％
    後計付，嗣後隨原告基準利率調整而調整，並自調整日起，
    按調整後之年利率計算。借款到期或視為全部到期時願立即
    清償，如有遲延，願依上述約定之利率給付遲延利息，凡逾
    期償付本金或利息時，願按借款金額自應償付日起，6個月
    以內部份，照約定利率10%，超過6個月部份，照約定利率20
    %加付違約金。被告凱耀公司並依上開契約向原告借得貳佰
    陸拾玖萬元，借款期間為93年11月23日起至94年2月21日止
    ，並約定本金到期一次清償，本借據繳息至94年1月23日，
    因94年2月21日到期，故94年2月22日起逾期，逾期利息起算
    日為94年2月22日，違約金起算日為94年3月23 日，逾期金
    額為新台幣貳佰陸拾玖萬元。（二）被告凱耀公司又邀同被
    告丙○○、乙○○為連帶保證人，於93年4月21日與原告簽
    訂融資額度美金貳拾萬元整之進口物資融資契約，訂明額度
    動用期間，自93年4月22日起至94年4月22日止，逕由被告凱
    耀公司出具開發信用狀申請書等文件申請循環動用，進口物
    資融資契約部份並約定每筆借款期間，最長不得超過90天，
    且依契據增補條款契約約定，各筆融資之外幣款項其利息，
    按聲請人公告基準利率加碼2.68％後計付，嗣後隨原告基準
    利率調整而調整，並自調整日起，按調整後之年利率計算，
    借款到期或視為全部到期時願立即清償，如有遲延，願依上
    述約定之利率給付遲延利息，凡逾期償付本金或利息時，願
    按借款金額自應償付日起，6個月以內部份，照約定利率10%
    ，超過6個月部份，照約定利率20%加付違約金，且約定由原
    告融資之外幣款項、利息、遲延利息、違約金及有關費用等
    ，債務人願按還款當日原告外匯牌告賣出匯率折算新台幣或
    以外匯清償。各筆信用狀項下原告墊付之匯票款，並得由被
    告凱耀公司單獨申請及出具借據申貸短期性放款抵償之，本
    借據融資期間為93年11月2日至94年1月31日，因進口單據已
    到單，依據授信約定書第5條約定，債務人所負一切債務，
    無須事先通知或催告，原告得視為全部到期，即最後繳款期
    限日為94年1月31日，本行墊款金額為美金壹拾玖萬捌仟參
    佰捌拾伍元整，利息起息日溯自墊款日第1日起算，即逾期
    利息起算日為93年11月2日，違約金起算日為93年12月3日，
    利率為4.75﹪。（三）被告凱耀公司又邀同被告丙○○、乙
    ○○為連帶保證人，於93 年11月19日與原告簽訂陸拾萬元
    之小額週轉金簡便貸款借據，訂明額度動用期間，自93年11
    月22日起至95年11月22日止，其中約定利息按原告當時之基
    準利率加4.01﹪計付，並自實際撥款日起，分24個月本金按
    月平均攤還，利息按月計付，第一次繳款日為93年12月22日
    ，嗣後之繳款日為每月22日，如未依約繳款，自實際撥款日
    起，依年金法按月攤還本息，借款到期或視為全部到期時願
    立即清償，如有遲延，願依上述約定之利率給付遲延利息，
    逾期償付本金或利息時，願按借款金額自應償付日起，6個
    月以內部份，照約定利率10% ，超過6個月部份，照約定利
    率20 %加付違約金，詎被告凱耀公司繳納本息至94年1月22
    日，尚欠本金伍拾伍萬元，逾期利息起算日為94年2月23日
    ，違約金起算日為94年3月24日。（四）被告凱耀公司又邀
    同被告丙○○、乙○○為連帶保證人，於92年7月10日與原
    告簽訂參佰萬元之小額週轉金簡便貸款借據，訂明額度動用
    期間，自92年7月16日起至97年7 月16日止，其中約定利息
    按原告當時之基準利率加3.73﹪計付，並自實際撥款日起，
    本金按月平均攤還，利息按月計付，而若如未依約繳款時，
    自實際撥款日起，依年金法按月攤還本息，借款到期或視為
    全部到期時願立即清償，如有遲延，願依上述約定之利率給
    付遲延利息，逾期償付本金或利息時，願按借款金額自應償
    付日起，6個月以內部份，照約定利率10%，超過6個月部份
    ，照約定利率20%加付違約金，詎被告凱耀公司繳納本息至
    94年1月17日，尚欠本金貳佰壹拾萬元，逾期利息起算日為
    94年2月18日，違約金起算日為94 年3月19日。綜上，被告
    凱耀公司，上述借款中之進口單據已到單，依據授信約定書
    第5條約定，債務人所負一切債務，無須事先通知或催告，
    聲請人得視為全部到期。被告丙○○、乙○○為連帶保證人
    ，自應負連帶清償之責，尚有本金伍佰參拾肆萬元、美金壹
    拾玖萬捌仟參佰捌拾伍元及其利息、違約金未獲清償。並提
    出基準利率表、國內信用狀融資契約、契據增補條款契約、
    借據、欠款電腦明細表、開發進口信用狀契約、信用狀結匯
    暨墊款承諾書、授權書、進口單據到達通知、小額週轉金簡
    便貸款借據、授信約定書等件為證。為此聲明除擔保金額外
    如主文所示。
三、被告經合法通知，未於言詞辯論期日到場，亦未提出書狀作
    何聲明或陳述，核無民事訴訟法第386條所列各款情形，應
    依原告之聲請，由其一造辯論而為判決。
四、原告主張之事實，已據其提出如前開所載之證物為憑，被告
    對於原告主張之事實，已於相當時期受合法之通知，而於言
    詞辯論期日不到場，亦未提出準備書狀爭執，依據民事訴訟
    法第280條第3項準用第1項之規定，視同自認，則原告之主
    張自堪信為真實。是原告依消費借貸及連帶保證契約請求被
    告連帶給付如主文第一項所示之本金、利息、違約金為有理
    由。原告併陳明願供擔保，請求宣告假執行，核無不合，茲
    酌定相當之擔保金額，予以准許。
五、本件原告之訴為有理由，爰依民事訴訟法第385條第1項前段
    、第85條第2項、第390條第2項，判決如主文。
中　　華　　民　　國　　94　　年　　4 　　月　　18　　日
                  民事第四庭    法　官　薛中興
以上正本係照原本作成
如對本判決上訴，須於判決送達後20日內向本院提出上訴狀
中　　華　　民　　國　　94　　年　　4 　　月　　18　　日
                       　　　　 書記官　薛德芬
